【裁判字號】    97,台抗,14
【裁判日期】    970117
【裁判案由】    給付租金等強制執行聲明異議
【裁判全文】
最高法院民事裁定                九十七年度台抗字第一四號
抗  告  人  海上皇宮股份有限公司
法定代理人  甲○○
代  理  人  蔡明哲律師
上列抗告人因與交通部高雄港務局間請求給付租金等強制執行聲
明異議事件，對於中華民國九十六年十一月十九日台灣高等法院
高雄分院裁定（九十六年度抗字第二七九號），提起抗告，本院
裁定如下：
    主  文
抗告駁回。
抗告程序費用由抗告人負擔。
    理  由
按對於抗告法院所為抗告有無理由之裁定再為抗告，僅得以其適
用法規顯有錯誤為理由，並應經原法院之許可；此項許可，以原
裁定所涉及之法律見解具有原則上之重要性者為限，此觀民事訴
訟法第四百八十六條第四項、第五項之規定自明。查本件相對人
交通部高雄港務局於台灣高雄地方法院（下稱高雄地院）九十三
年度執字第六六九三九號強制執行事件，拍賣抗告人所有「海上
皇宮」輪與「海上御廚」輪船舶（下稱執行標的）。再抗告人就
執行法院依財團法人中國驗船中心（下稱中國驗船中心）及財團
法人中華民國企業技術鑑定委員會（下稱中華鑑定委員會）鑑估
海上皇宮輪及海上御廚輪二船舶總價為新台幣（下同）四千六百
三十三萬元，及中華鑑定委員會認總價為四千九百零五萬六千元
，所為核定拍賣最低價額四千九百零五萬六千元，聲明異議，經
高雄地院以九十三年度執字第六六九三九號裁定駁回其異議之聲
明，提起抗告。原法院以中國驗船中心前後二次參與上開執行標
的之鑑價過程，對於標的物之觀察、研究、市場比較及判斷均較
其他鑑定機構著墨較深，對執行標的之外觀及內部前後變化較瞭
解，該中心鑑定範圍僅及於類似執行標的之船舶，鑑定意見自較
專業可採為由，且執行法院核定拍賣底價，僅在限制應買人出價
之最低額，對抗告人之權益並無損害可言，因而維持第一審所為
駁回再抗告人之異議裁定。抗告人對於原法院所為抗告無理由之
裁定再為抗告，無非以：系爭執行標的極為特殊市場買賣罕見，
於核定拍賣底價時，應考量其特殊用途。中國驗船中心於民國九
十年九月估驗系爭執行標的之價值為四億七千一百萬元，伊委託
中華海事檢定社於九十五年八月再次估驗，其參酌「海上皇宮」
船內主要機器設備及裝潢情況，評估現值約為三億八千萬元。第
一審法院裁定認定事實與實情不符，原法院未予糾正，自有理由
不備之違法云云，為其論據。惟抗告人所持理由，乃事實認定問
題，並無所涉及之法律見解具有原則上重要性之情事，因認其再
抗告不應許可，以裁定予以駁回，經核於法洵無不合。抗告論旨
，指摘原裁定不當，聲明廢棄，非有理由。
據上論結，本件抗告為無理由。依強制執行法第三十條之一、民
事訴訟法第四百九十五條之一第一項、第四百四十九條第一項、
第九十五條、第七十八條，裁定如主文。
中    華    民    國  九十七  年    一    月   十七   日
                      最高法院民事第七庭
                          審判長法官  劉  福  來
                                法官  陳  國  禎
                                法官  陳  重  瑜
                                法官  吳  謀  焰
                                法官  許  正  順
      本件正本證明與原本無異
                                      書  記  官
中    華    民    國  九十七  年    二    月   十二   日
                                                      Ｋ


司法院資訊處製作；財團法人民間司法改革基金會備份。
